臺灣彰化地方法院刑事判決　　　　九十四年度易字第七０八號
公　訴　人　臺灣彰化地方法院檢察署檢察官
被　　　告　甲○○
選任辯護人　周金城　　律師
被　　　告　丁○○○
　　　　　　己○○○
上被告等因賭博案件，經檢察官提起公訴（九十四年度偵字第二
八七號），本院判決如下：
    主  文
甲○○共同連續意圖營利，聚眾賭博，累犯，處有期徒刑玖月。
扣案如附表所示之物均沒收之。
丁○○○共同連續意圖營利，聚眾賭博，處有期徒刑月，如易
科罰金，以佰元折算壹日。扣案如附表所示之物均沒收之。
己○○○共同連續意圖營利，聚眾賭博，處有期徒刑陸月，如易
科罰金，以佰元折算壹日。扣案如附表所示之物均沒收之。
    事  實
一、甲○○前曾於民國九十一年四月二十八日，因賭博案件經本
    院以九十一年度易字第二五三號判處有期徒刑六月（得易科
    罰金），併科罰金銀元二萬元確定，前開有期徒刑部分經入
    監執行後，於九十一年十二月二十七日就所餘刑期改行易科
    罰金執行完畢出監；詎仍不知警惕，竟另行與丁○○○、己○○○共同基於意圖營利之概括（起訴書漏載上開「概括」
    二字）犯意聯絡，由甲○○推由己○○○出面，於九十三年
    十二月八日，以每月新臺幣（下同）五千元之租金，向丁○○○承租坐落彰化縣彰化市○○路二三七巷三九之三號一樓
    而將上開場所連續供作賭博場所之用，並由甲○○、己○○○負責招集不特定人前至上址，以己○○○所購買如附表編
    號一所示之四色牌十三副及丁○○○所有如附表編號二至四
    所示之麻將一副、骰子三粒及東西南北骰子一顆作為賭具，
    連續聚集不特定人前至上開場所賭玩四色牌及麻將牌，並約
    定抽頭方式為四色牌每次抽頭十元，麻將牌則係自摸者每次
    抽頭五十元，前開抽頭金由己○○○先行收取後交付與甲○○，再由甲○○扣除現場開銷後，不定時每次給與己○○○
    至多一千五百元作為報酬，其餘則歸甲○○收取。迄九十三
    年十二月十日下午三時三十分許，於甲○○在場，且適有己○○○、丁○○○陪同賭客戊○○、乙○○賭玩四色牌，賭
    客楊志成、丙○○、庚○○、許彩梤正賭玩麻將牌（前開己○○○、丁○○○、戊○○、乙○○、楊志成、丙○○、庚○○、許彩梤等人違反社會秩序維護法部分，已另由警方處
    理）之際，為警循線前往上址查獲，並起出如附表編號一至
    五所示供以經營上開賭場所用或所得之物（其中如附表編號
    一至四所示之物，分別係由己○○○購買及屬丁○○○所有
    之物，已述明如前，至如附表編號五所示之抽頭金九十元則
    屬甲○○所有）及賭資共計二千八百七十六元（前開賭資已
    由警方依社會秩序維護法裁處沒入）扣案。
二、案經彰化縣警察局彰化分局報請臺灣彰化地方法院檢察署檢
    察官偵查起訴。
    理  由
一、訊據被告甲○○、丁○○○、己○○○均矢口否認有何上揭
    意圖營利供給賭博場及意圖營利聚眾賭博之犯行，被告甲○○辯稱：伊並沒有叫被告己○○○向被告丁○○○承租彰化
    縣彰化市○○路二三七巷三九之三號一樓之處所，該址伊僅
    於為警查獲當日因要找庚○○才過去，且僅去過該次，上開
    場所並非伊提供，亦無聚眾賭博之行為云云；質之被告己○○○固不否認有收取抽頭金之情事，然仍辯稱：上開為警查
    獲的場所係其於九十三年十二月八日向被告丁○○○承租，
    並非被告甲○○叫其承租的，本來租來是要自己住的，後來
    在警察查獲該日，朋友說要打麻將，就在這裏玩，抽頭的錢
    由其收取後，是要去買東西給大家吃云云；至被告丁○○○
    則以：其係於九十三年十二月八日，將前開處所出租給被告
    己○○○，出租時，不知道己○○○是租來供作賭博場所使
    用云云辯解。惟查：（一）本件有關以下所引用之被告以外
    之人於審判外之言詞或書面陳述，依刑事訴訟法第一百五十
    九條之五之規定，均具有證據能力，核先敘明。（二）被告
    己○○○於九十三年十二月十日警詢時供承：被告甲○○係
    自約二天前即開始在彰化縣彰化市○○路二三七巷三九之三
    號經營賭博，上址係向被告丁○○○承租，被告丁○○○知
    道上開場地是要經營賭場之用，賭客賭玩四色牌及麻將均有
    抽頭，被告甲○○會視賭博抽頭金多少，扣除現場開銷後，
    最多給其大約一千五百元，並非天天都給等語明確，並於本
    院準備程序時陳稱：扣案如附表編號二至四所示之賭具均係
    屬被告丁○○○所有一語，衡以被告己○○○已於警詢坦認
    參與犯行，自無必要為圖卸責而為對被告甲○○、丁○○○
    為不實之不利供述，堪認被告己○○○上開供述係與事實相
    符而為可信。被告己○○○嗣於本院審理之供述及以證人身
    分證述與其上開辯解內容相同之陳述，顯均係事後迴護被告
    甲○○、丁○○○之詞；被告甲○○、丁○○○前開所辯，
    則均屬事後卸責之詞，無可採信。（三）又被告己○○○坦
    認有抽頭一節，核與被告丁○○○、證人戊○○於警詢、本
    院審理時及證人丙○○、庚○○於偵查中均陳稱有抽頭之情
    事（並未提及上開抽頭之款項是要買東西供大家食用一情）
    相符，且被告丁○○○、證人戊○○、丙○○、庚○○等人
    均有參與賭玩，其等對於被告己○○○收取之款項，究係「
    抽頭金」抑或「供以購買東西給大家吃」之概念，當無混淆
    之虞，足認被告己○○○辯稱：抽頭金是要收來買東西給大
    家吃云云，及證人楊志成、許彩梤於警詢、偵查中證稱：沒
    有抽頭云云，證人丙○○、庚○○於本院審理時改稱：沒有
    抽頭云云，顯均非實情而無可採，被告甲○○、丁○○○、
    己○○○主觀上均有營利之意圖甚明。（三）此外，復有現
    場圖、房屋租賃契約書各一份、彰化縣警察局彰化分局社會
    秩序維護案件處分書、彰化縣政府行政罰鍰報告單各八紙
　　在卷可稽，並有如附表編號一至五所示之物扣案可佐，本件
　  事證明確，被告甲○○、丁○○○、己○○○三人前開犯行
    均洵堪認定。
二、核被告甲○○、丁○○○、己○○○三人所為，均係犯刑法
    第二百六十八條前段之意圖營利供給賭博場所罪及同條後段
    之意圖營利聚眾賭博罪。被告甲○○、丁○○○、己○○○
    三人間，有犯意聯絡與行為分擔，均為共同正犯。又被告甲○○、丁○○○、己○○○三人所犯先後多次之意圖營利供
    給賭博場所及意圖營利聚眾賭博犯行，時間緊接，各屬觸犯
    構成要件相同之罪，顯係基於概括犯意為之，均為連續犯，
    應依刑法第五十六條規定，各論以一罪，並各加重其刑（起
    訴人起訴書之犯罪事實欄已載明被告甲○○、丁○○○、己○○○三人之犯罪期間，惟於起訴書之所犯法條欄漏論其三
    人為連續犯）。再被告甲○○、丁○○○、己○○○以一行
    為觸犯上開二罪名，均為想像競合犯，均應依刑法第五十五
    條之規定，各從一較重之連續意圖營利聚眾賭博罪。另被告
    甲○○前曾於九十一年四月二十八日，因賭博案件經本院以
    九十一年度易字第二五三號判處有期徒刑六月（得易科罰金
    ），併科罰金銀元二萬元確定，前開有期徒刑部分經入監執
    行後，於九十一年十二月二十七日就所餘刑期改行易科罰金
    執行完畢，有臺灣彰化地方法院檢察署刑案資料查註紀錄表
    、臺灣高等法院被告全國前案紀錄表各一份在卷可考，其於
    五年以內再犯本件有期徒刑以上之罪，為累犯，應依刑法第
    四十七條之規定，遞加重其刑。爰審酌被告甲○○、丁○○○、己○○○三人之素行，犯罪之動機、目的均係為圖營利
    、犯罪之手段、期間、對社會善良風俗之危害及其三人犯罪
    後之態度等一切情狀，分別量處如主文第一項至第三項所示
    之刑，並就被告丁○○○及己○○○部分各諭知易科罰金之
    折算標準，以示懲儆。
三、扣案如附表編號一所示之物，係由被告己○○○所購買，又
    如附表編號二至四所示之物，則均係被告丁○○○所有之物
    ，且前開物品均係供賭客賭玩之賭具，再如附表編號五所示
    之款項，則係歸被告甲○○所有之抽頭金等情，已據被告己○○○供明在卷，應分別依刑法第三十八條第一項第二款（
    指附表編號一至四所示部分）、第三款（指附表編號五所示
    部分）之規定併予宣告沒收之。至扣案之賭資二千八百七十
    六元，已另由警方依社會秩序維護法裁處沒入，附予敘明。
據上論斷，應依刑事訴訟法第二百九十九條第一項前段，刑法第
二十八條、第五十六條、第二百六十八條、第五十五條、第四十
七條、第四十一條第一項前段、第三十八條第一項第二款、第三
款，罰金罰鍰提高標準條例第一條前段、第二條，判決如主文。
本案經檢察官高如應到庭執行職務
中　　華　　民　　國　九十四　年　　九　月　　三十　　日
                  刑事第三庭    審判長  王義閔
                                法  官  廖政勝
                                法  官  李雅俐
以上正本證明與原本無異。
如不服本判決，應於判決送達後十日內，向本院提出上訴狀（須
附繕本）。
中　　華　　民　　國　九十四　年　　十　月　　  五  　日
                                書記官  陳秀娟
附錄論罪科刑法條：
中華民國刑法第二百六十八條：
意圖營利，供給賭博場所或聚眾賭博者，處三年以下有期徒刑，
得併科三千元以下罰金。
附    表：
一、四色牌十三副。
二、麻將牌一副。
三、骰子三顆。
四、東西南北骰一顆。
五、抽頭金九十元。
